【裁判字號】    98,易,495
【裁判日期】    981015
【裁判案由】    詐欺
【裁判全文】
臺灣基隆地方法院刑事判決               98年度易字第495號
公  訴  人  臺灣基隆地方法院檢察署檢察官
被      告  甲○○
                    （另案在臺灣基隆監獄執行中）
上列被告因詐欺案件，經檢察官提起公訴（97年度偵字第3826號
、98年度偵字第2259號、98年度偵緝字第200 號），被告於準備
程序中就被訴關於詐騙丙○○之部分為有罪之陳述，本院合議庭
裁定就該部分由受命法官獨任進行簡式審判程序，判決如下：
    主  文
甲○○意圖為自己不法之所有，以詐術使人將本人之物交付，累
犯，處有期徒刑陸月，如易科罰金，以新臺幣壹仟元折算壹日。
    事  實
一、甲○○前因竊盜、偽造有價證券案件，經本院以93年度訴字
    第811 號判決處有期徒刑2 年確定；復因竊盜案件，經臺灣
    高等法院以94年度上訴字第3211號判決處有期徒刑1 年2 月
    確定；又因施用第一、二級毒品案件，經本院以94年度訴緝
    字第18號判決分別處有期徒刑9 月、4 月，應執行有期徒刑
    1 年，並經臺灣高等法院以94年度上訴字第2937號判決駁回
    上訴確定。上開有期徒刑1 年2 月、9 月、4 月，經臺灣高
    等法院以96年度聲減字第2139號裁定減刑為有期徒刑7 月、
    4 月15日、2 月，並與上開有期徒刑2 年合併定應執行刑為
    有期徒刑3 年確定，於民國97年3 月27日假釋出監，所餘刑
    期付保護管束，並於97年5 月6 日假釋期滿，未經撤銷假釋
    ，其未執行之刑，以已執行論。詎甲○○猶不知警惕，明知
    其友人賴慶輝所有車牌號碼8951－MT號自用小客車並未在基
    隆市○○路58號之萬國當舖典當，且該友人並無出售該車之
    意，因自身沾染毒癮急需用錢，竟意圖為自己不法之所有，
    基於詐欺取財之犯意，於98年4 月8 日早上，向某不知情友
    人借用門號0000000000號行動電話，以前揭電話向從事汽車
    買賣之丙○○謊稱：其友人所有車牌號碼8951－MT號自用小
    客車並未申辦貸款，已在萬國當舖典當，有意出售予丙○○
    ，但須以新臺幣（下同）65,000元向萬國當舖贖回該車等語
    。丙○○聽信其言，復上網查詢得知上開自用小客車確實並
    未申辦貸款，因而誤信甲○○前揭陳述為真，遂於同日駕車
    前往搭載甲○○一同至萬國當舖前，甲○○即向丙○○收取
    65,000元，並要求丙○○在原地等待，隨即獨自1 人進入萬
    國當舖，佯裝係入內取贖，以此方式取信於丙○○，約不到
    30秒，甲○○即步出萬國當舖，接續向丙○○佯稱：人家已
    將上開自用小客車牽出來停在前面路口云云，並往前走穿越
    馬路跑步離去，丙○○雖跟隨在後，然因來往車輛過多，致
    無法追上甲○○。丙○○立即撥打甲○○持用之上開行動電
    話門號，惟無人接聽，且過了10分鐘，該門號即成為空號。
    丙○○在原地等待15分鐘，仍未看見甲○○蹤影，遂折回萬
    國當舖詢問，經萬國當舖店員告知並無上開車號之典當資料
    等語，丙○○方知受騙，並報警處理，始為警查悉上情。
二、案經基隆市警察局第一分局報請臺灣基隆地方法院檢察署檢
    察官偵查起訴。
    理  由
一、被告甲○○所犯為死刑、無期徒刑、最輕本刑3 年以上有期
    徒刑以外之罪，亦非屬高等法院管轄之第一審案件，其於準
    備程序進行中，先就被訴關於詐騙被害人丙○○之部分為有
    罪之陳述，經告知簡式審判程序之旨，並聽取檢察官、被告
    之意見後，本院合議庭依刑事訴訟法第273 條之1 第1 項裁
    定進行簡式審判程序，是本案之證據調查，依同法第273 條
    之2 規定，不受同法第159 條第1 項、第161 條之2 、第16
    1 條之3 、第163 條之1 ，及第164 條至第170 條所規定證
    據能力認定及調查方式之限制，合先敘明。
二、上揭犯罪事實，業據被告於檢察官偵訊、本院準備程序及審
    理程序中自白承認，核與證人即被害人丙○○於警詢及偵訊
    中、證人即萬國當舖員工鄭舜浴於警詢及偵訊中證述之情節
    相符，並有監視器畫面翻拍照片、車號查詢汽車車籍資料、
    典當資料查詢作業在卷可稽，足認被告之任意性自白確與事
    實相符，堪以採信。本案事證明確，被告犯行堪以認定。
三、核被告所為，係犯刑法第339 條第1 項之詐欺取財罪。被告
    曾受如事實欄所載之有期徒刑執行完畢，有臺灣高等法院被
    告前案紀錄表附卷足參，其於受有期徒刑執行完畢後5 年內
    ，故意再犯本件有期徒刑以上之罪，為累犯，應依刑法第47
    條第1 項規定加重其刑。爰審酌被告另有妨害自由、偽造文
    書、搶奪等前科，素行不佳，有前述被告前案紀錄表可佐，
    其教育程度為高中肄業，正值壯年且四肢健全，竟因沾染毒
    癮急需用錢，以此違法途徑不勞而獲，致造成被害人丙○○
    受有財產損害65,000元，迄今仍未達成和解及賠償分毫，惟
    前開損害數額非鉅，暨其犯後雖曾否認犯罪，嗣後業已坦承
    犯行，態度尚稱良好等一切情狀，量處如主文所示之刑，並
    諭知易科罰金之折算標準，以資懲儆。
四、被告被訴與同案被告丁○○涉嫌共同詐騙被害人何沁蓓之部
    分，本院另行審結。
據上論斷，應依刑事訴訟法第273 條之1 第1 項、第299 條第 1
項前段，刑法第339 條第1 項、第47條第1 項、第41條第1 項前
段，刑法施行法第1 條之1 第1 項、第2 項前段，判決如主文。
本案經檢察官乙○○到庭執行職務。
中    華    民    國    98    年    10    月    15    日
                  刑事第二庭  法  官   張婷妮
以上正本證明與原本無異。
如不服本判決應於收受送達後10日內向本院提出上訴書狀，並應
敘述具體理由；其未敘述上訴理由者，應於上訴期間屆滿後20日
內向本院補提理由書(均須按他造當事人之人數附繕本)「切勿逕
送上級法院」。
中    華    民    國    98    年    10    月    15    日
                              書記官  簡羽勤
附錄本案論罪科刑法條：
中華民國刑法第339條第1項
意圖為自己或第三人不法之所有，以詐術使人將本人或第三人之
物交付者，處5 年以下有期徒刑、拘役或科或併科1 千元以下罰
金。


司法院資訊處製作；財團法人民間司法改革基金會備份。
